# 是否适用股份支付

提问人：haocshf 时间：2016-10-21 10:06:10
就是A公司引进B投资公司，A公司以B投资款除以所占股权比例套算公司整体估价（ 3 个亿），因之前的股东以较低的投资款进入公司，并且现在的A公司整体估价较高，A公司用套算的整体估价计算原股东的资本溢价金额，适用于股价支付，会计分录为 借：管理费用 贷：资本公积我想问各位老师这样做法行吗

回答人：chenyiwei
不能依据当前公司的估值套算出原有股份的估值后，将原有股份的估值超出原投资金额的差额作为股份支付处理。股份支付的判断关键是看是否满足《讲解 2010 》P181所述的三个特征。符合特征的，股份支付费用应按入股时权益工具的公允价值与入股价格之间的差额计算。

提问人：不速之客 时间：2016-10-24 20:23:30
请教陈版，企业将房子以优惠于市价的价格卖给高管，然后约定必须服务一定的年限才可以取得房子所有权，这算不算股份支付？如果不算，那么核算的时候需要注意什么？谢谢

回答人：chenyiwei
这种情况属于非货币性福利，应将房屋成本高于市价的差额确认为长期待摊费用，在合同约定的服务期内摊销，计入各年度职工薪酬费用。

提问人：不速之客 时间：2016-11-08 21:48:32
企业建造了一套房子，成本 9000 ，按市价 10500 销售给员工，员工的购买成本为 6500 ，超出部分 4000 元，公司以借款形式补贴给员工。如果员工服务满 5 年，则借款不用归还。如果不满 5 年，则全额归还。请教陈版，这种情况下该如何处理？ 我认为，根据目前预计如果员工可以合理估计会服务满 5 年，则该借款 4000 元要作为长期待摊费用，按 5 年进行分摊。如果这样个税是否也要分摊计入？

回答人：chenyiwei
会计上赞同你的理解。税务上规定不清晰，建议咨询税务专业人士。